# 请教陈版主关于电商的优惠券会计处理

提问人：wx_5abe3704eef0 时间：2021-05-12 00:07:14
请教陈版主，我们公司是一家电商公司，平台上会发放两种优惠券，一种是本公司发放，一种是费用由供应商承担的优惠券，我看了之前别人向您请教类似的问题，您回答说参照计学撮要的那个《瑞华研究 2010 ～ 2019 汇编》之“问题2-1-50（赠送商品视同销售的问题）
不论本公司发放的优惠券还是由供应商承担的优惠券都是无常赠送给客户的，我们公司发放的优惠券等客户未来购买产品的时候来抵扣价款，我理解这是一种“商业折扣”；由供应商承担的优惠券虽然也给了客户折扣但是这部分折扣会向供应商收取。
我理解：不论哪种优惠券，期末发放给客户的优惠券都不用做会计处理，在客户实际使用时作为折扣抵减收入，请教陈版主的意见？

回答人：chenyiwei
这类优惠券属于向客户提供一项额外购买选择权，应按照新收入准则第三十五条规定处理。
其中，对于最终由供应商承担相应支出的部分，如果本企业对该业务的收入和成本采用总额法确认的，则应在授予优惠券时，除了确认合同负债以外，应按相同金额确认一项其他流动资产，到后续客户使用该优惠券时，一方面冲减收入，另一方面冲抵对供应商的采购成本。